【裁判字號】    90,交易,267
【裁判日期】    900919
【裁判案由】    公共危險
【裁判全文】
臺灣臺北地方法院刑事判決                          九十年度交易字第二六七號
    公  訴  人  臺灣臺北地方法院檢察署檢察官
    被      告  乙○○
右列被告因公共危險案件，經檢察官聲請以簡易判決處刑（九十年度偵字第一００五
五號），經本院台北簡易庭受理後（受理案號為九十年度北交簡字第一九二四號），
認不宜以簡易判決處刑，移送前來，本院適用通常程序判決如左：
    主      文
乙○○服用酒類，不能安全駕駛動力交通工具而駕駛，處罰金貳萬伍仟元，如易服勞
役以佰元折算壹日。
    事      實
一、乙○○於民國九十年三月十九日上午十一時許起至同日下午十時許止，在其友人
    位於台北市○○區○○路之住處內服用酒類高梁酒一杯，已達於反應較慢、感覺
    減低並影響駕駛而不能安全駕駛動力交通工具之狀態後，仍於同日下午十時許駕
    駛動力交通工具即車號ＥＢ－九一五一號自用小客車自其友人上開住處離開欲返
    回其桃園縣龜山鄉福源村綠野山莊五一號之住處，而在道路上行駛，沿途取道台
    北市文山區○○○道路經由台北縣新店市○○○道三號道路（即北部第二高速公
    路）安坑交流道（聲請簡易判決處刑書誤載為新店交流道，應予更正））南下行
    駛，迨於同日下午十一時十七分許，乙○○駕駛上開車號汽車行經樹林收費站時
    ，為警員廖省群攔停，並對其測試其飲酒後吐氣所含酒精成份，發現其吐氣所含
    酒精成份每公升已達０．七三毫克，而知上情。
二、案經內政部警政署國道公路警察局第六警察隊報請台灣台北地方法院檢察署檢察
    官聲請以簡易判決處刑。
        理      由
一、訊據被告固不否認有於前述時間服用酒類，並駕駛上開車號自用小客車在道路上
    行駛，嗣因為警攔停，並由警測試其飲酒後吐氣所含酒精成份，發現其吐氣所含
    酒精成份每公升已達０．七三毫克等事實，並有被告為警測試之吐氣所含酒精成
    份為０．七三毫克之酒精測試單一紙在卷足憑（偵查卷第七之一頁參照），惟矢
    口否認有任何前開犯行，辯稱：我還能安全駕駛云云，惟查：
    行為人飲酒後如其呼氣酒精濃度達於每公升０．五毫克時，即有反應較慢、感覺
    減低並影響駕駛中度之中毒症狀，此有行政院國軍退除役官兵輔導委員會台北榮
    民總醫院（以下稱台北榮民總醫院）八十八年八月五日（八八）北總內字第二六
    八六八號函一紙附本院卷可稽，且行為人飲酒後其呼氣中酒精濃度如已達於每公
    升０．五五毫克，其肇事率為一般未飲酒者之十倍，此亦有中央警察大學交通學
    系暨交通管理研究所教授蔡志中之研究報告一紙附本院卷可憑，故被告經警測試
    其呼氣酒精成份為０．七三毫克，依照台北榮民總醫院上開函文及前揭學者之研
    究，當已達到服用酒類後不能安全駕駛動力交通工具之狀態，被告雖以前揭情詞
    置辯，尚難認為可採，本件事證明確，被告之犯行堪以認定。
二、核被告乙○○所為，係犯刑法第一百八十五條之三之服用酒類，不能安全駕駛動
    力交通工具而駕駛罪。爰審酌被告其智識程度、品性、犯罪所生危險、犯後態度
    等一切情狀，量處如主文所示之刑，並諭知易服勞役之折算標準。
據上論斷，應依刑事訴訟法第四百五十二條、第二百九十九條第一項前段，刑法第一
百八十五條之三、第四十二條第二項前段，罰金罰鍰提高標準條例第二條，判決如主
文。
本案經檢察官甲○○到庭執行職務
中      華      民      國    九十      年      九      月     十九     日
                                      臺灣臺北地方法院交通法庭
                                          法  官  葉  建  廷
右正本證明與原本無異。
如不服本判決，應於判決送達後十日內向本院提出上訴狀(應抄附繕本)。告訴人
或被害人如對於本判決不服者，應具備理由請求檢察官上訴，其上訴期間之計算
係以檢察官收受判決正本之日期為準。
                                          書記官  許  婉  如
中      華      民      國    九十      年      九      月     十九     日
附錄本案論罪科刑法條全文：
中華民國刑法第一百八十五條之三：
服用毒品、麻醉藥品、酒類或其他相類之物，不能安全駕駛動力交通工具而駕駛者，
處一年以下有期徒刑、拘役或三萬元以下罰金。


司法院資訊處製作；財團法人民間司法改革基金會備份。
